
\vspace{1.8em}
\begin{minipage}{\textwidth}
\stepcounter{mallinumber}
\textbf{Tüüpsõnamall \arabic{mallinumber}\,\vadja{uusi}}\\

\begin{sideways}
\begin{tabular}{l l}
muutvormimall & tunnused \\
\hline
\underline{uu}\,+\,si & \textsc{ sg nom } \\
\underline{uu}\,+\,vvõ & \textsc{ sg gen } \\
\underline{uu}\,+\,ttõ & \textsc{ sg par } \\
\underline{uu}\,+\,vvõsõ & \textsc{ sg ill } \\
\underline{uu}\,+\,vvõz & \textsc{ sg ine } \\
\underline{uu}\,+\,vvõss & \textsc{ sg ela } \\
\underline{uu}\,+\,vvõllõ & \textsc{ sg all } \\
\underline{uu}\,+\,vvõll & \textsc{ sg ade } \\
\underline{uu}\,+\,vvõlt & \textsc{ sg abl } \\
\underline{uu}\,+\,vvõssi & \textsc{ sg tra } \\
\underline{uu}\,+\,vvõssaa & \textsc{ sg ter } \\
\underline{uu}\,+\,vvõka & \textsc{ sg com } \\
\underline{uu}\,+\,vvõd & \textsc{ pl nom } \\
\underline{uu}\,+\,sijõ & \textsc{ pl gen } \\
\underline{uu}\,+\,siit & \textsc{ pl par } \\
\underline{uu}\,+\,siisõ & \textsc{ pl ill } \\
\underline{uu}\,+\,siiz & \textsc{ pl ine } \\
\underline{uu}\,+\,siiss & \textsc{ pl ela } \\
\underline{uu}\,+\,siillõ & \textsc{ pl all } \\
\underline{uu}\,+\,siill & \textsc{ pl ade } \\
\underline{uu}\,+\,siilt & \textsc{ pl abl } \\
\underline{uu}\,+\,siissi & \textsc{ pl tra } \\
\underline{uu}\,+\,siissaa & \textsc{ pl ter } \\
\underline{uu}\,+\,sijka & \textsc{ pl com } \\
\end{tabular}
\end{sideways}
\captionof{table}{Tüüpsõna \arabic{mallinumber}\,\textit{uusi} ekstraheeritud muutvormimallid.}
\label{tab:tüüpsõnamall-uusi}

\end{minipage}

 
\vspace{1em}
\noindent Tüüpsõna hõlmab vormisõnastiku 3 lekseemi: \vadja{\underline{uu}si, \underline{voo}si} ja \vadja{\underline{kuu}si}.
